臺灣臺南地方法院刑事判決　　　　　　　 94年度訴字第113號
公　訴　人　臺灣台南地方法院檢察署檢察官
被　　　告　甲○○　男　22歲.
　　　　　　　　　　號
指定辯護人　乙○○　本院公設辯護人
上列被告因違反槍砲彈藥刀械管制條例案件，經檢察官提起公訴
（93年度偵字第11317號），本院判決如下：
    主  文
甲○○未經許可，持有其他可發射子彈具有殺傷力之玩具空氣長
槍，處有期徒刑壹年貳月，併科罰金新臺幣伍萬元，罰金如易服
勞役，以新臺幣玖佰元即銀元佰元折算壹日。緩刑參年。扣案
之玩具空氣長槍壹枝（含瓦斯罐五個），沒收之。
    事      實
一、甲○○明知以外接高壓鋼瓶內氣體為發射動力，可發射子彈
    之玩具空氣長槍，具有殺傷力，係屬槍砲彈藥刀械管制條例
    管制之槍枝，非經中央主管機關許可，不得持有。竟於民國
    92年10月間，在臺南市安南區城西里之海邊，拾得無人所有
    之玩具空氣長槍（槍枝管制編號：000000000）一
    支，而持續持有，嗣經警於九十三年十月三十日零時五十分
    許，在臺南市○○區○○路環保高幹五號前，查獲甲○○持
    前開玩具空氣長槍射擊小鳥，而發現上情，並當場扣得上開
    玩具空氣長槍一支、瓦斯鋼瓶五個及鋼珠一罐。
二、案經臺南市警察局第三分局報告臺灣臺南地方法院檢察署檢
    察官偵查起訴。
    理      由
一、上開事實業據被告甲○○於本院審理時坦承不諱，另扣案玩
    具空氣長槍（槍枝管制編號：0000000000號）一
    支，經送鑑定結果，認：「送鑑瓦斯長槍一枝（槍枝管制編
    號：0000000000），認係玩具空氣長槍，以小型
    二氧化碳鋼瓶內之氣體為發射動力，機能性能良好，經實際
    試射，測得鋼珠（直徑約六ｍｍ、重０．八八克）之發射速
    度分別為一五四、一五四、一五四公尺／秒，計算其動能分
    別為十．四四、十．四四焦耳，單位面積動能分別為三六．
    九一、三六．九一焦耳／平方公分。本局對活豬作射擊測試
    結果，彈丸單位面積動能達二四焦耳／平方公分，足以穿入
    豬集皮肉層，依日本科學警察研究所之研究結果，彈丸單位
    面積動能達二十焦耳／平方公分則足以穿入人體皮肉層」等
    語，有卷附之內政部警政署刑事警察局九十三年十二月十日
    刑鑑字第０九三０二二四五四四號槍彈鑑定書（詳見偵卷第
    十二頁）可參，被告持有之玩具空氣長槍測試後之單位動能
    在每平方公分三六焦耳以上，較我國及日本刑事鑑定單位認
    定足以穿透人體皮肉層的每平方公分二四或二０焦耳為高，
    足見被告持有之槍枝確實具有殺傷力。是被告未經許可持有
    玩具空氣長槍之犯行堪以認定，應依法論科。
二、按修正前槍砲彈藥刀械管制條例第十條所稱之「改造模型槍
    」，與修正前同條例第十一條所謂之「其他可發射金屬或子
    彈具有殺傷力之各式槍砲」，其區別在於前者係指「由產製
    槍械合法廠商製造之不具發射功能制式槍枝模型，經加工改
    造或得輕易改裝或加裝而具有發射功能及殺傷力之槍枝」（
    最高法院九十三年度台上字第五六七號、九十二年度台上字
    第一八三二、七四三二號號判決意旨參照）。查本件被告所
    持有之上述玩具空氣長槍，經鑑定結果，係玩具空氣長槍，
    已如前述，顯非屬改造模型槍，準此，被告上述所持有之玩
    具空氣長槍，應認係屬修正前槍砲彈藥刀械管制條例第十一
    條之「其他可發射金屬或子彈具有殺傷力之槍枝」。次按，
    行為後法律有變更者，適用裁判時之法律，但裁判前之法律
    有利於行為人者，適用最有利於行為人之法律，刑法第二條
    第一項定有明文。經查：槍砲彈藥刀械管制條例於中華民國
    94 年1月26日經總統以華總一義字第０九四０００一０一０
    一號令，增訂槍砲彈藥刀械管制條例第二十條之一條文；刪
    除第十條、第十一條及第十七條條文；並修正第四條、第八
    條、第十六條及第二十條條文。依同條例第二十五條規定，
    本條例自公布日施行，故依中央法規標準法第十三條之規定
    ，法規明定自公布日施行者，自公布日起算至第三日起發生
    效力，則前開槍砲彈藥刀械管制條例刪除或增訂之部分，應
    自94年1月28日起生效。經核修正前同條例第十一條第四項
    之關於持有「第四條第一項第一款所定其他可發射金屬或子
    彈具有殺傷力之各式槍砲」者，處一年以上七年以下有期徒
    刑，併科新臺幣七百萬元以下罰金，修正後相關規定移至第
    八條第四項，而該條項關於持有「第四條第一項第一款所定
    其他可發射金屬或子彈具有殺傷力之各式槍砲」者，處三年
    以上十年以下有期徒刑，併科新臺幣七百萬元以下罰金。茲
    比較新舊法之適用，以舊法有利於行為人。則本案被告持有
    「第四條第一項第一款所定其他可發射金屬或子彈具有殺傷
    力之各式槍砲」之行為，自應適用修正前槍砲彈藥刀械管制
    條例第十一條第四項之規定。故核被告所為，係犯修正前槍
    砲彈藥刀械管制條例第十一條第四項之未經許可，持有可發
    射金屬具有殺傷力之玩具空氣長槍罪，被告自拾得時起至九
    十三年十月三十日警察查獲時止之持有扣案槍枝，係一行為
    狀態之繼續，併此敘明。起訴書認被告係犯槍砲彈藥刀械管
    制條第十條第四項，雖有未合，惟業經蒞庭檢察官聲請變更
    起訴法條為修正前槍砲彈藥刀械管制條例第十一條第四項（
    有本院九十四年五月十六日筆錄在卷可憑），本院自毋庸再
    予以變更起訴法條。爰審酌被告未經許可無故持有前開具殺
    傷力之玩具空氣長槍一枝，影響社會治安暨對他人之生命身
    體構成威脅之危害，被告本案經查獲之過程係持該槍打樹上
    小鳥，而無持槍加害他人生命、身體、財產之具體事證，並
    審酌其品性、生活狀況、智識程度、犯後坦認犯行態度尚佳
    等一切情狀，量處如主文所示之刑，並就併科罰金部分諭知
    易服勞役之折算標準，以資懲儆。末查，被告素行良好，前
    未曾受有期徒刑以上刑之宣告，有臺灣高等法院被告全國前
    案紀錄表在卷可稽，經此刑之宣告後，應知警惕而無再犯之
    虞，本院因認暫不執行其刑為當，併予以宣告緩刑三年，以
    啟自新。扣案玩具瓦斯長槍一枝（含瓦斯鋼瓶五個，槍枝管
    制編號0000000000號），依槍砲彈藥刀械管制條
    例第五條之規定為違禁物，爰依刑法第三十八條第一項第一
    款之規定，宣告沒收之。扣案之鋼珠一罐，既非屬違禁品，
    又非供被告犯本案所用之物，雖係被告所有，爰不諭知沒收
    ，附此敘明。
據上論斷，應依刑事訴訟法第二百九十九條第一項前段，修正前
槍砲彈藥刀械管制條例第十一條第四項，刑法第十一條前段、第
二條第一項後段、第四十二條第二項、第三十八條第一項第一款
，罰金罰鍰提高標準條例第二條，現行法規所定貨幣單位折算新
臺幣條例第二條，判決如主文。
本案經檢察官吳傑人偵查後提起公訴；檢察官丙○○到庭執行職
務。
中　　華　　民　　國　　94　　年　　5 　　月　　30　　日
　　　　　　　　　刑事第二庭    審判長法　官  陳振謙
                                      法  官  卓穎毓
                                      法  官　洪士傑
以上正本證明與原本無異。
如不服本判決，應於判決送達後10日內，向本院提出上訴狀（應
附繕本）。
      　　　　　　　　　　　　　　　　書記官　李佩珊
中　　華　　民　　國　　94　　年　　6 　　月　　2 　　日
